臺灣臺南地方法院刑事判決　　　　　　　　　　　　九十一年度交易字第一四四號
　　公　訴　人　臺灣臺南地方法院檢察署檢察官
　　被　　　告　乙○○
右列被告因過失傷害案件，經檢察官提起公訴（九十一年度偵字第三四八八號），本
院判決如左：
    主  文
乙○○從事業務之人，因業務上之過失傷害人，處拘役伍拾玖日，如易科罰金，以參
佰元折算壹日。
    事  實
一、乙○○係袁世國際公司之配售員，平日即負責駕駛小貨車載運快餐送予訂購之客
    戶，乃從事駕駛業務之人。其於民國九十年六月十七日下午，駕駛車牌號碼Ｊ四
    —九二五九號自用小貨車，沿台南縣永康市○○街，由北往南方向行駛，而於同
    日下午三時五分許，途經設有閃光黃燈號誌，最高速限為時速四十公里之該街與
    國光三街之交岔路口時，理應注意行車速度，應依規定，且應注意汽車行駛至交
    岔路口，其行進應遵守燈光號誌之指示，及注意閃光黃燈表示「警告」，車輛應
    減速接近，注意安全，小心通過，並注意汽車行駛時，駕駛人應注意車前狀況，
    並隨時採取必要之安全措施。又依當時天候晴朗、日間自然光線、路面乾燥無缺
    陷、道路上未有任何障礙物、視距復屬良好等情形以觀，客觀上亦無不能注意之
    情事，其竟疏於注意車前狀況，且未減速接近、注意安全，貿然以時速約七十公
    里之速度，超速通過該交岔路口。適有甲○○駕駛車牌號碼ＷＱ—二三五八號自
    用小客車，沿前述國光三街，由東往西方向行經該處，亦疏未注意閃光紅燈表示
    「停車再開」，車輛應減速接近，先停止於交岔路口前，讓幹道車優先通行後認
    為安全時，方得續行，即貿然通過路口。乙○○因有上開疏失，以致看見甲○○
    所駕駛之小客車時，業已避煞不及，以致其小貨車之車頭直接撞擊甲○○所駕駛
    小客車之右側車身而肇事，並造成甲○○因之受有前頭部挫傷、異物殘留等傷害
    。乙○○則於肇事後，犯罪未被有偵查權之公務員或機關發覺前，即向據報到場
    處理之台南縣警察局永康分局警員表明係肇事者而自首，並坦承犯行進而接受裁
    判。
二、案經甲○○訴由臺灣臺南地方法院檢察署檢察官偵查起訴。
    理  由
一、右述犯罪事實，業據被告乙○○於警訊時及偵審中坦白承認，核與告訴人甲○○
    於警訊時及偵審中所指訴之情節相符，並有台南縣警察局道路交通事故調查報告
    表一紙及事故現場蒐證相片六張在卷可資佐證。又告訴人因本件車禍，而受有如
    事實欄所載等傷害，復有奇美醫學中心九十年六月二十六日診斷證明書一紙附卷
    可參。
二、按行車速度，依標誌或標線之規定；又汽車行駛時，駕駛人應注意車前狀況，並
    隨時採取必要之安全措施；另汽車行駛至交岔路口，其行進、轉彎，應遵守燈光
    號誌之指示，道路交通安全規則第九十三條、第九十四條第三項第一百零二條第
    一項第一款分別定有明文；次按，閃光黃燈表示「警告」，車輛應減速接近，注
    意安全，小心通過，道路交通標誌標線號誌設置規則第二百十一條第一項第一款
    亦規定甚明。本件被告乙○○駕車行經設有閃光黃燈號誌之交岔路口，理應注意
    前述道路交通安全規則與道路交通標誌標線號誌設置規則等規定，而案發當時天
    候晴朗、日間自然光線、路面乾燥無缺陷、道路上未有任何障礙物、視距復屬良
    好等情，亦有上述道路交通事故調查報告表載明可考，據此判斷，客觀上亦無不
    能注意之情事，其竟疏於注意車前狀況，且未減速接近、注意安全，貿然以時速
    約七十公里之速度，超速通過該交岔路口，以致不慎撞及告訴人甲○○所駕駛之
    小客車，並造成告訴人受有前頭部挫傷、異物殘留等傷害，故被告之上述駕駛行
    為，顯有過失。
三、況本件經送台灣省台南區行車事故鑑定委員會及臺灣省車輛行車事故覆議鑑定委
    員會鑑定結果，亦均持相同見解，有台灣省台南區行車事故鑑定委員會九十年八
    月三日南鑑字第九００七七九號函及所附之鑑定意見書與臺灣省車輛行車事故覆
    議鑑定委員會九十一年七月十九日府覆議字第九一一二０四號函各一份在卷可憑
    ，此結果更加證明被告乙○○駕車肇事致告訴人甲○○受傷之行為，確有過失無
    疑。至告訴人疏未注意閃光紅燈表示「停車再開」，車輛應減速接近，先停止於
    交岔路口前，讓幹道車優先通行後認為安全時，方得續行之駕駛行為，亦係本件
    車禍之肇事原因，雖有前開二鑑定意見書載明可證，然被告乙○○之上述過失，
    既與告訴人之過失，併合而為本件車禍之肇事因素，則告訴人之過失，或可供為
    對被告量刑時之斟酌，但被告之刑責，則不能因此相抵而獲得減免。
四、此外，告訴人甲○○係因本次車禍，而受有如事實欄所載之傷害，故被告乙○○
    之過失駕駛行為，與告訴人所受之傷害結果間，具有相當因果關係，復屬顯然，
    是本件事證已甚明確，被告之業務過失傷害犯行，堪以認定。
五、查被告乙○○係袁世國際公司之配售員，平日即負責駕駛小貨車載運快餐送予訂
    購之客戶，乃從事駕駛業務之人。其於前述時、地，駕駛小貨車肇事，並致告訴
    人甲○○受傷，核其所為係犯刑法第二百八十四條第二項前段之業務過失傷害罪
    。又其於肇事後，犯罪未被有偵查權之公務員或機關發覺前，即向據報到場處理
    之台南縣警察局永康分局警員表明係肇事者而自首，並坦承犯行進而接受裁判等
    情，亦有卷附之九十一年五月二十一日電話通話紀錄單一紙存卷可佐，是應依刑
    法第六十二條前段自首之規定，減輕其刑。本院審酌被告之生活狀況、品行、智
    識程度，及其疏於注意車前狀況，且未減速接近、注意安全，貿然以時速約七十
    公里之速度，超速通過右開交岔路口之駕駛行為，係本件車禍之肇事原因，其過
    失程度，經核並非輕微，又其肇事後至今，仍未與告訴人就相關民事損害賠償事
    宜達成和解，然告訴人因本件車禍所受之傷害，則非屬嚴重，且被告犯罪後業已
    坦白承認所為，犯後態度尚稱良好等一切情狀，量處如主文所示之刑，並諭知易
    科罰金之折算標準。
據上論斷，應依刑事訴訟法第二百九十九條第一項前段，刑法第二百八十四條第二項
前段、第六十二條前段、第四十一條第一項前段，罰金罰鍰提高標準條例第一條前段
、第二條，判決如主文。
中    華    民    國      九十一      年        八       月     十六    日
                              臺灣臺南地方法院交通法庭
                                  法  官    陳  志  成
右正本證明與原本無異
如不服本判決應於送達後十日內向本院提出上訴狀
                                  書記官    彭  建  山
中    華    民    國      九十一      年        八       月     十六    日
附錄本案論罪科刑法條全文：
中華民國刑法第二百八十四條第二項（業務過失傷害罪）
從事業務之人，因業務上之過失傷害人者，處一年以下有期徒刑、拘役或一千元以下
罰金，致重傷者，處三年以下有期徒刑、拘役或二千元以下罰金。
